---
title: "國家經濟成長率"
drake_cache: ".GDPofCOUNTRIES" # 請取一個你認為幾乎不會有人和你一樣的cache名稱
output: html_document
params:
  key: "公Fa-V-1" # 課綱編號，多個可用 ["key1", "key2"]
  memberNames: ["李芷勻", "趙芊惠"] # 組員姓名
  memberIds: ["410673053", "410673009"] # 學號
  imgPreName: "gglineGDP.svg" # ggsave時的檔名
  imgPostName: "" # svg後製時的檔名
---

key請由課綱選：
新課綱：<https://docs.google.com/document/d/1o8UQIpy6GFqCgfUxc47fqyAPuEYrk3FLd7bB1EhYMVg>

  * 上傳時請交你的「Rmd檔」及「ggsave的SVG檔」，若有後製也請交上後製的SVG。由一個組員上傳到google classroom的作業繳交處。（通常是這次作業訊息公告的位置）
  
  * 作圖資料：
    * 若資料本身是公開資料「且」可經網址形式直接寫在程式中下載則無需另附資料。否則
    * 將資料上傳到本課程的分享google drive folder: <https://drive.google.com/drive/folders/19_B9LnjR4g9M8VPmbUuf4UjXXxC_JKhm?usp=sharing> 讓全班都可以看得到你的檔案 （注意，這和作業邀交處是不同的。）
    * 上傳後，請點你檔案按滑鼠右鍵，選「get link」得到你資料檔的分享連結。
    * 程式要引入此資料處，請依照下面datadownload code chunk去引入資料。
    
總結：

  * 上傳到Google classroom作業繳交處：Rmd, SVG
  
  * 上傳到分享Google Drive Folder: 資料檔 （若公開資料且程式可下載則無需上傳）
    
***
  
  * params裡的訊息若無後製SVG可不寫imgPostName，其他都要填。
  
  * 圖片一定要有Title, subtitle, 及資料來源。


```{r setup, include=FALSE, drake=F}
knitr::opts_chunk$set(echo = TRUE, eval=F)
library(drake)
library(econDV)
library(dplyr)
```

## makecondition

```{r makecondition}
library(dplyr)
library(tidyr)
library(stringr)
library(googledrive)
library(readr)
library(ggplot2)
library(econDV)
econDV::setup_chinese(need2Knit = F)
rprojroot::is_rstudio_project -> pj
pj$make_fix_file() -> root

imageFolder <- file.path(.root(),"img")
dataFolder <- file.path(.root(),"data")

if(!dir.exists(imageFolder)) dir.create(imageFolder)
if(!dir.exists(dataFolder)) dir.create(dataFolder)
```


## data

範例情境： 

  * 資料檔分享連結：<https://drive.google.com/file/d/18L7z13xz_Rn_bYcQBhZR9wLxGZFgeO9e/view?usp=sharing>
  
  * 要下載回project folder, 並名命為'graph4week1.csv'。（請確認你makecondition有.root定義）
  
  * 用readr::read_csv讀入資料。

```{r datadownload}
datadownload = {
  # 下載google drive檔案 share link 到本機project folder, 本以graph4week.csv名稱儲存
  googledrive::drive_download(
    file_in("https://drive.google.com/file/d/18L7z13xz_Rn_bYcQBhZR9wLxGZFgeO9e/view?usp=sharing"),
    path=file.path(root(),"gdprate.csv"),
    overwrite = T
  )
  
  # 自本機project folder裡引入graph4week.csv為graph4week1 data frame物件
  graph4week1 <- read_csv(
    file.path(root(),"gdprate.csv")
  )
}

```


## graph

```{r myggplot}
myggplot = {
  ggline1 <- {
  canvas +
    geom_line(
      aes(x = `年份`, y = `GDP年增率`),
      data,color="red"
    )
}
ggline2 <- {
  ggline1 +
    geom_line(
      aes(x = `年份`, y = `開發中國家`),
      data,color="green"
    )
}
ggline3 <- {
  ggline2 +
    geom_line(
      aes(x = `年份`, y = `世界平均`),
      data,color="black"
    )+geom_rect(mapping=aes(
      xmin=1997.5,xmax=1999,alpha=0.1,ymin=-Inf,ymax=Inf)
    )+geom_rect(mapping=aes(
      xmin=1994.2,xmax=1993.9,alpha=0.1,ymin=-Inf,ymax=Inf)
    )+geom_rect(mapping=aes(
      xmin=1987.3,xmax=1989.2,alpha=0.1,ymin=-Inf,ymax=Inf)
    )+geom_rect(mapping=aes(
      xmin=1982.2,xmax=1985,alpha=0.1,ymin=-Inf,ymax=Inf)
    )+geom_rect(mapping=aes(
      xmin=1981,xmax=1981.5,alpha=0.1,ymin=-Inf,ymax=Inf)
    )
}
gglineGDP <- {
  ggline3 +
    labs(
      title = '國家發展階段GDP年增率比較',
      subtitle='單位:%年增率',
      caption='資料出處:IMFhttps://www.imf.org/external/datamapper/NGDP_RPCH@WEO/ADVEC/WEOWORLD/OEMDC'
    )+theme_classic()+theme_bw()
}
  
}
myggplot
```

## export

```{r save_ggplot}
save_ggplot = {

  ggsave(
    plot=myggplot,
    filename=file.path(
      root(),"img/gglineGDP.svg"
      ), width=8, height=5)
}
```

  * myPlot.svg及本Rmd檔一起上傳作業繳交處
