---
title: "國內生產毛額GDP走勢圖(1951-2019)"
drake_cache: ".week1_graphs" # 請取一個你認為幾乎不會有人和你一樣的cache名稱
output: html_document
params:
  key: "公Bq-Ⅴ-3" # 課綱編號，多個可用 ["key1", "key2"]
  memberNames: ["馮紀維"] # 組員姓名
  memberIds: ["410773131"] # 學號
  imgPreName: "trend_of_GDP" # ggsave時的檔名
  imgPostName: "" # svg後製時的檔名
editor_options: 
  chunk_output_type: console
---

key請由課綱選：
新課綱：<https://docs.google.com/document/d/1o8UQIpy6GFqCgfUxc47fqyAPuEYrk3FLd7bB1EhYMVg>

  * 上傳時請交你的「Rmd檔」及「ggsave的SVG檔」，若有後製也請交上後製的SVG。由一個組員上傳到google classroom的作業繳交處。（通常是這次作業訊息公告的位置）
  
  * 作圖資料：
    * 若資料本身是公開資料「且」可經網址形式直接寫在程式中下載則無需另附資料。否則
    * 將資料上傳到本課程的分享google drive folder: <https://drive.google.com/drive/folders/19_B9LnjR4g9M8VPmbUuf4UjXXxC_JKhm?usp=sharing> 讓全班都可以看得到你的檔案 （注意，這和作業邀交處是不同的。）
    * 上傳後，請點你檔案按滑鼠右鍵，選「get link」得到你資料檔的分享連結。
    * 程式要引入此資料處，請依照下面datadownload code chunk去引入資料。
    
總結：

  * 上傳到Google classroom作業繳交處：Rmd, SVG
  
  * 上傳到分享Google Drive Folder: 資料檔 （若公開資料且程式可下載則無需上傳）
    
***
  
  * params裡的訊息若無後製SVG可不寫imgPostName，其他都要填。
  
  * 圖片一定要有Title, subtitle, 及資料來源。


```{r setup, include=FALSE}
knitr::opts_chunk$set(echo = TRUE, eval=F)
library(drake)
library(econDV)
library(dplyr)

font_families_google() %>%
  stringr::str_subset(regex("noto", ignore_case = T)) 
font_add_google("Noto Sans TC") 
```


```{r makecondition}
library(readr)
library(ggplot2)
library(drake)
library(rmd2drake)
library(dplyr)
library(showtext)
library(stringr)
library(jsonlite)
library(lubridate)

rprojroot::is_rstudio_project -> .pj
.pj$make_fix_file() -> .root

imageFolder <- file.path(.root(),"img")
dataFolder <- file.path(.root(),"data")

if(!dir.exists(imageFolder)) dir.create(imageFolder)
if(!dir.exists(dataFolder)) dir.create(dataFolder)
```


## data

```{r datadownload}
income <- fromJSON("https://quality.data.gov.tw/dq_download_json.php?nid=44218&md5_url=5108938196a413ee42cca40b2e599084")
```


## graph

```{r myggplot}
myggplot = {
  canvas ={
    ggplot()
  }
}
```


https://github.com/chiwei82/109-1-econDV/blob/ae294a02a8664f87326f50be5c876c2b14948851/weekly_chart/week1.Rmd#L90

should be

```{r subset_of_income}
subset_of_income <- {
  income$Item_VALUE <- as.integer(income$Item_VALUE)

  pick <- income$Item == "國內生產毛額GDP(名目值，百萬元)" & income$TYPE == "原始值"

  Item_VALUE <- income$Item_VALUE[pick]

  TIME_PERIOD <- income$TIME_PERIOD[pick]

  subset_of_income <- data.frame(
    `年` = TIME_PERIOD,
    `國內生產毛額GDP(名目值，百萬元)` = Item_VALUE
  )
  subset_of_income
}

```

```{r}
subset_of_income %>% names()
```


```{r}
ggplot(
  data=subset_of_income
) +
  geom_line(
    aes(
      x= as.numeric(年), y = `國內生產毛額GDP.名目值.百萬元.`
    )
  )

```


```{r ggpoint}
ggpoint <- {
  ggplot() +
    geom_line(
      mapping =  aes(x = `年`, y = `國內生產毛額GDP.名目值.百萬元.`),
      subset_of_income %>%
        mutate(
          國內生產毛額GDP.名目值.百萬元. = 
            as.double(國內生產毛額GDP.名目值.百萬元.)
        )
    )
}
```

```{r}
subset_of_income$國內生產毛額GDP.名目值.百萬元. %>% map(class)
```

```{r ggTWGDPTrend}
ggTWGDPTrend= {
  ggpoint +
    labs(
      title="國內生產毛額GDP走勢圖(1951-2019)",
      subtitle="年,國內生產毛額GDP(名目值，百萬元)",
      caption="資料出處: 政府開放資料平台https://data.gov.tw/dataset/10359",
      y="",
      x=""
    )+theme_classic()
}
```

```{r}
ggTWGDPTrend
```

## export

```{r save_ggplot}
save_ggplot = {

  ggsave(
    plot=ggTWGDPTrend,
    filename=file.path(imageFolder, "ggTWGDPTrend.svg"),
    width = 8,
    height = 5
  )
}
```

  * myPlot.svg及本Rmd檔一起上傳作業繳交處
